臺灣臺中地方法院刑事判決　　　　　　　 95年度訴字第539號
公　訴　人　臺灣臺中地方法院檢察署檢察官
被　　　告　丙○○
　　　　　　　　　（另案於臺灣臺中監獄執行中）
選任辯護人　　何孟育律師
上列被告因毒品危害防制條例案件，經檢察官提起公訴及移送併
案審理（起訴案號：95年度偵字第2861號；併辦案號：95年度偵
字第20411號、第21534號），本院判決如下：
          主    文
丙○○共同連續販賣第一級毒品，處無期徒刑，褫奪公權終身。
扣案如附表編號１至４號所示之毒品海洛因，均沒收銷燬之，其
外包參拾只（其中貳拾玖包空包裝重柒點貳貳公克，另壹包空包
裝重零點參肆公克）均沒收之，因販賣第一級毒品所得之財物新
臺幣拾陸萬陸仟元，沒收之，如全部或一部不能沒收時，以其財
產抵償之。
          事   實
一、丙○○（綽號阿文）明知海洛因係屬毒品危害防制條例第2
    條第2項第1款所稱之第1級毒品，而與陳榮科（所涉共同販
    賣第一級毒品犯行部分，經臺灣高等法院臺中分院另案判處
    無期徒刑，尚未確定）、丁○○（所涉販賣第一級毒品犯行
    ，經臺灣高等法院臺中分院另案判處有期徒刑13年，尚未確
    定）自94年年5月15日起、丁嘉華（僅參與販賣予陳瑞祥部
    分，其所涉販賣第一級毒品犯行，經臺灣高等法院臺中分院
    另案判處有期徒刑5年，尚未確定）自94年7月7日起，共同
    基於販賣第一級毒品海洛因以營利之概括犯意聯絡，由陳榮
    科操作流程，丙○○負責接受訂貨及送貨收款，丁○○則負
    責訂貨、送貨安全及執行監督，先後多次出售毒品海洛因予
    陳瑞祥及甲○○、丁嘉華等人，所為販賣第一級毒品海洛因
    既遂之行為如下：
(一)自94年5月15日起至同年7月13日止，陳瑞祥以其使用之上開
    行動電話或公共電話，撥打陳榮科、丙○○、丁○○毒品集
    團使用之0000000000門號晶片卡之行動電話（申請客戶名稱
    陳衛憲）及其他不詳之行動電話，由丙○○接聽後，約在位
    於臺中市○○區○○路與崇德二路口之便利商店外交易，由
    丙○○1人或由丙○○、丁○○2人一同前往（其中丁○○參
    與送貨為2次）或由丙○○、丁嘉華（其間丁嘉華因無固定
    工作，貪圖免費施用毒品海洛因及免費供膳宿之不法利益，
    遂於94年7月7日加入該集團，而與陳榮科、丙○○、丁○○
    共同基於意圖營利之販賣第一級毒品海洛因之概括犯意聯絡
    ，負責送貨及取款之工作，於94年7月12日與丙○○一同前
    往送貨1次）送1包價值3千元之海洛因予陳瑞祥，丙○○並
    於取得價款後，返回陳榮科台中市○○路409之23號住處交
    付陳榮科收執，前後共計52次，上開販毒所得共計15萬6千
    元，丙○○並可自陳榮科處獲得免費施用毒品之不法利益。
(二)自94年6月下旬某日起至同年7月13日止，先後在陳榮科上址
    、臺中市○村路某處、臺中市○○路與中港路之加油站等地
    ，由丙○○以8次各1千元之價格（其中2次尚未收錢）、以2
    次各2千元之價格，出售海洛因予甲○○、丁嘉華兄弟，並
    由丙○○當場交付等同價值之海洛因予甲○○、丁嘉華兄弟
    ，丙○○於收取價款後，再返回陳科住處交付陳榮科收執，
    前後共計10次，計陳榮科、丙○○、丁○○因上開買賣共同
    取得販毒所得1萬元。
二、嗣於94年7月14日16時許，陳瑞祥遭檢舉施用毒品案件，經
    警方持搜索票前往位於臺中縣烏日鄉○○路684號查獲，陳
    瑞祥向警方供出其毒品係撥打電話號碼0000000000門號晶片
    卡之行動電話向綽號「阿文」者所購，警方遂要求陳瑞祥以
    其使用之0000000000號行動電話撥打上開電話，佯欲購買3
    千元之毒品海洛因1包，經陳榮科接聽後，因丙○○在房內
    睡覺休息，遂囑由丁嘉華前往送貨，丁嘉華遂於當日18時許
    攜帶毒品海洛因1包（驗餘淨重0.73公克，空包裝重0.34公
    克）前往臺中市○○區○○路與崇德二路口之便利商店前等
    候陳瑞祥，而為埋伏之警員王書勛、吳登慶等人當場查獲，
    而販賣毒品未得逞。陳榮科見丁嘉華久未復返，另囑丁○○
    前往該處查看，經丁嘉華向警方指明其為販毒集團成員後，
    一併將丁○○逮捕。於當日18時30分許，丁嘉華並偕同警方
    前往陳榮科住處，當場在客廳電腦桌抽屜內起獲海洛因27包
    ，在沙發椅墊下起獲海洛因1包，在丁嘉華所住房間內起獲
    海洛因1包（以上共29包，合計淨重31.79公克，空包裝重7.
    22公克），陳榮科則趁機逃逸，嗣經警方持檢察官核發之拘
    票，於94年7月26日16時30分許，在其上開住處拘提到案。
三、案經臺中市警察局第六分局報告臺灣臺中地方法院檢察署檢
    察官偵查起訴及移送併案審理。
          理    由
壹、有罪部分：
一、訊據被告丙○○固不否認有將海洛因交付予陳瑞祥一情，惟
    矢口否認有何販賣第一級毒品海洛因之犯行，辯稱：伊雖有
    將海洛因交付予陳瑞祥，但是時間是從94年6月初入住陳榮
    科上址開始，幫忙交付海洛因之次數也僅有11、12次而已，
    伊絕無販毒之意，而伊不曾交付海洛因予甲○○云云。經查
    ：
(一)被告與陳榮科，自94年5月15日起至同年7月14日止，販賣第
    1級毒品海洛因予證人陳瑞祥，有時每日、有時隔2、3 日即
    出售1次，每次均3千元；而丁○○係自94年5月15日起即加
    入該販毒集團，自94年6月底至7月8日或9日止曾與被告共同
    送貨2次；另丁嘉華自94年7月7日進而加入該販毒集團，並
    於同年7月12日與丙○○共同送貨1次予證人陳瑞祥，於同年
    7月14日單獨送貨，即為警查獲等情，有以下之證人之證言
    足以證明：
  (1)證人陳瑞祥於94年11月25日在本院另案94年度訴字第2915號
    案件審理時證稱：伊於7月14日當天早上還有施用，中午就
    被捉。伊是用伊的0000000000號電話撥打0000000000號電話
    給「阿文」，都是1個叫「阿文」接電話，每次都是他直接
    接起來，伊與「阿文」先約交易地點及時間，數量也在電話
    中講好。講好後就到約定地方去交易。查獲當日、及查獲前
    2、3天丁嘉華各有送過1次海洛因給伊，地點都在被查獲之
    便利商店前，每次都是3 千元1包，但電話是「阿文」接的
    。伊記得丁○○曾與「阿文」一起拿海洛因給伊，大約2、3
    次左右，是7月14日被查獲前，伊都是買3千元，都是約在北
    屯路便利商店，該次電話是「阿文」接的，「阿文」與丁○
    ○一同送貨來，毒品自「阿文」身上拿出來，丁○○站在旁
    邊，沒有作什麼；「阿文」自己送過很多次毒品給伊，好幾
    個月累積伊都是向他拿，伊都是2、3天拿1次，除了向丁嘉
    華拿的2次，及丁○○陪「阿文」送的2次外，其他都是「阿
    文」自己送來的。94年7月14日前2、3天丁嘉華有送貨給伊
    ，他是與「阿文」一起過來的，該次海洛因是由「阿文」交
    給伊，伊將錢交給「阿文」，「阿文」有向伊介紹以後丁嘉
    華會送貨。在7月14日前2、3天該次之前，伊沒有見過丁嘉
    華。伊打電話向「阿文」買海洛因，接聽電話的人大都是「
    阿文」，伊與他約定買貨的時間及地點。伊也有以其他電話
    連絡，「阿文」常換號碼，但伊印象最深是0000000000號該
    支電話，伊與0000000000號聯絡時，都是談購買海洛因之事
    ，打該電話就是要買海洛因。伊若有錢時就天天買，若沒有
    錢就2 、3天買1次，伊每次固定買3千元1包。伊每個月10日
    左右有領錢，就天天買到月底，之前就是2、3天買1次。伊
    所說的「阿文」即在庭之證人丙○○等語明確（見本院94年
    度訴字第2915號影卷第163頁以下）；又於同日在本院上開
    案件審理時結證稱：伊撥打0000000000號電話購買海洛因，
    平均2、3天買1次，1 次買1包3千元，都是在被查獲的便利
    商店門口拿海洛因。接電話的大部分都是「阿文」，也有其
    他人的聲音，但伊不認識對方，伊只認識「阿文」，所以伊
    打電話過去都是說要找「阿文」。該段期間拿海洛因給伊的
    人是「阿文」，丁嘉華只有拿給伊2次。伊都是用伊的行動
    電話號碼0000000000號聯絡，有時候會打公共電話。94年7
    月14日，警察查獲伊向丁嘉華買毒品時，丁○○大約是在10
    分鐘後到場。因為丁嘉華出來一段時間沒有回去，所以丁○
    ○來看為何還沒有回去。在被查獲之前，伊有看過丁○○，
    伊記得他曾經跟「阿文」一起拿海洛因給伊，大約2、3次左
    右。丁嘉華送海洛因給伊2次，1次是在查獲的那一天，另外
    1 次是在查獲前2、3天，地點都是在被查獲的那一家便利商
    店前，伊每次都是買3千元1包。第1次是「阿文」帶丁嘉華
    來，所以伊把錢交給「阿文」，查獲的那1次，伊還沒有交
    錢，就被警察查獲了。伊向「阿文」購買海洛因半年內買了
    很多次，2、3天就買1次，都是買海洛因，每次都是買1包3
    千元。丁○○沒有單獨來送過毒品，丁○○是跟「阿文」一
    起來的，丁○○來的那幾次，錢伊也都是交給「阿文」，丁
    ○○大概來過2、3次，交貨的地點也都是在查獲的這個便利
    商店前等語明確（見本院94年度訴字第2915號影卷第163頁
    至第168頁）；又於94年12月30日在本院94年度訴字第2915
    號案件審理時結證稱：伊沒有向被告親自接洽購買毒品，伊
    都是向「阿文」購買海洛因，「阿文」就是丙○○，伊在臺
    灣臺中地方法院94年訴字第3556號案件94年12月30日上午開
    庭有看到丙○○，伊可以確認伊向該名阿文購買海洛因，該
    名「阿文」之人就是丙○○。聯絡方式是撥打0000000000號
    該支電話。伊有錢的話就天天買，如果沒有錢的話就2、3天
    買1次，依照通聯紀錄，如果伊有打電話的話，伊那次就有
    買，伊要買才會打電話，海洛因的重量伊不清楚，每次都是
    1包3千元。每次都是「阿文」接電話，只有出事那天是丁嘉
    華接的，因為開庭的時候伊有聽過丁嘉華的聲音，所以伊可
    以確認出事那天是丁嘉華接的電話。伊是用伊的0000000000
    號行動電話跟「阿文」聯絡，其他的時候有用過公共電話聯
    絡過，也有曾跟朋友借電話聯絡。該段期間全部主要是打00
    00000000號聯絡阿文，也有別支電話，但是主要是這支。每
    次交毒品地點都相同，都是在被查獲的便利商店前。交貨時
    每次都是「阿文」把海洛因交給伊，只有最後1次是丁嘉華
    把海洛因交給伊，但是伊看過丁嘉華2次，之前的那次是「
    阿文」介紹丁嘉華給伊認識，跟伊說以後換丁嘉華將海洛因
    交給伊。丁○○曾經與「阿文」一起來2、3次，但是伊錢都
    是交給「阿文」，伊沒有與丁○○直接接洽過，丁○○只是
    與「阿文」一起出來，站在「阿文」的旁邊，沒有說話等語
    明確（見本院94年度訴字第2915號影卷第343頁至第345頁）
    。
  (2)證人丁嘉華於94年11月25日本院另案94年度訴字第3556號訊
    問時供稱：伊於94年6月上臺中，伊94年7月14日第一次替陳
    榮科送貨，94年7月6日或7日就住在陳榮科住處，因為丁○
    ○、「阿文」都在睡覺，故陳榮科才叫伊到便利商店那裡送
    貨給陳瑞祥。伊之前也是在該便利商店門口看過陳瑞祥，是
    「阿文」於94年7月14日2天前去送貨給陳瑞祥看到陳瑞祥的
    ，伊說的貨就是海洛因。伊94年7月14日送陳瑞祥海洛因1包
    ，是陳榮科交給伊的，陳榮科交給伊海洛因時，陳榮科已經
    分裝好了。伊與「阿文」去送海洛因給陳瑞祥該次，是送1
    包海洛因3千元。伊等販賣集團共有陳榮科、丁○○、「阿
    文」及伊共4人，伊是最後1個加入的。最大的頭是陳榮科，
    聯絡等事情陳榮科是交待丁○○去作。買主要打電話向伊等
    買毒品時，是聯絡0000000000號，還有1支是0938，聯絡的
    電話號碼有很多支，接聽電話的人大多是丁○○及「阿文」
    ，電話是放在桌上。伊被查獲當天丁○○之所以也被查獲，
    可能是因伊出來太久，陳榮科派丁○○出來看，丁○○才被
    抓。伊替他們送毒品的話，陳榮科會給伊毒品用，伊住在陳
    榮科處不用租金等語（見本院94年度訴字第3556號影卷第61
    至63頁），且於上開案件，其與丁○○所涉販賣第一級毒品
    案件於94年12月30日審理時以證人身分結證稱：伊於94年7
    月14日曾送海洛因到臺中市○○路及崇德二路口給陳瑞祥而
    為警查獲。當天因為陳瑞祥打電話來要來買毒品，陳榮科自
    電腦桌拿出毒品，叫伊拿毒品出去給陳瑞祥。伊與「阿文」
    還有送過1次毒品給陳瑞祥，該次是「阿文」接的電話，叫
    伊去送毒品，伊在客廳「阿文」叫伊陪他出去，伊不知毒品
    如何來的。伊與「阿文」出去該次，丁○○在陳榮科家裡打
    麻將。伊曾看過丁○○陪「阿文」出去過2次，該2次都是「
    阿文」接電話後找丁○○一起出去，他們是拿毒品給別人，
    因為伊有聽到「阿文」跟陳榮科講，伊剛好坐在旁邊。伊與
    「阿文」第1次出去送毒品時，是「阿文」收的錢，伊看「
    阿文」1天送完東西後，收回來的錢都交給陳榮科。陳榮科
    住處共有3支行動電話用以買賣毒品使用，都放在桌上，沒
    有固定人使用。電話若響不一定是何人去接聽，伊也有接過
    1、2次，就轉給「阿文」聽，大部分是「阿文」在聽，丁○
    ○應該也有接聽過。伊接該電話時，沒有用來閒聊過，伊接
    到電話就把電話交給「阿文」，「阿文」會直接在客廳內說
    ，與買方談論毒品數量及地點，再由阿文直接處理送貨的事
    情。警察查獲伊時，丁○○可能是出來看伊為何還沒有回去
    ，按路程一般伊出來，約10分鐘可完成交易回去。查獲當日
    是陳榮科與陳瑞祥約定交易地點，伊不知他們的如何約的，
    但是陳榮科叫伊直接拿去便利商店。伊於案發前1星期就搬
    到陳榮科家中住，查獲當日陳榮科說0000000000號行動電話
    要給伊用，當天伊要出去時，陳榮科叫伊帶著，以便聯絡。
    當日也是陳榮科將海洛因自電腦桌處拿出來的。實際上從事
    販賣毒品之人有伊、「阿文」、陳榮科。在陳榮科住處查獲
    的毒品是陳榮科所有，「阿文」就是在庭的丙○○，陳榮科
    是本案最大的頭等語明確（見本院94年度訴字第3556號影卷
    第177頁至第193頁背面），復於94年12月30日在本院94年度
    訴字第2915號案件審理時結證稱：伊自94年6月底左右，住
    進陳榮科家中，在那邊住2個多星期被查獲，期間伊也有搬
    出去過，真正住到這裡只有被查獲前幾天而已，大概只有3
    、4天而已，之前是來來去去。伊知道陳榮科有在對外賣海
    洛因，陳榮科是與綽號「阿文」的人一起賣海洛因，「阿文
    」就是丙○○，因為在審理伊的94年訴字第3566號號案件時
    ，有當庭看過丙○○，伊可以確認丙○○就是「阿文」。陳
    榮科家裡電腦桌下毒品海洛因是陳榮科的。陳榮科他們對外
    賣毒品的行動電話共有3支，伊只知道0000000000號該支電
    話號碼。伊在陳榮科家中出入該段期間，有看過「阿文」接
    電話，也有看過陳榮科接電話，但是他接完電話之後就把電
    話交給「阿文」，由「阿文」跟購買毒品海洛因的人約定交
    貨時間、地點、數量，伊曾自己幫過被告或「阿文」交付海
    洛因給購買的人2次，第1次是在94年7月11日或12日，跟「
    阿文」一起過去，第2次就是查獲這次，交貨地點2次都是在
    被查獲的便利商店前。第1次交毒品那次電話是「阿文」接
    的。查獲該次陳瑞祥打來，是陳榮科接的電話，陳榮科接完
    之後就叫伊出去送貨，伊出門之前陳瑞祥又打1通電話來問
    ，那次是伊接的，因為伊要出門前，電話就由伊帶著，所以
    電話是伊接的，伊要出門之前，陳榮科叫伊將電話帶著。因
    為伊自己沒有能力可以購買海洛因，所以才幫陳榮科或阿文
    送海洛因。陳榮科、「阿文」沒有口頭言明只要伊幫他們送
    毒品就會免費提供給伊海洛因或是住在那裡，但是實際上都
    有免費給伊毒品，吃住也都是用陳榮科的（見本院94年度訴
    字第2915號影卷第346頁至第352頁）等語明確。
  (3)證人丁○○於本院94年度訴字第3556號其所涉販賣第一級毒
    品案件審理時供稱：伊認識陳榮科，他是伊兒時的鄰居，是
    伊祖母那邊的親戚，伊叫他叔叔。「阿文」是丙○○，約20
    多歲。丙○○與陳榮科之間有來往，伊曾在陳榮科家中看過
    丙○○幾次，時間是在94年5、6月份。伊1星期會去陳榮科
    家3、4次，伊也曾在陳榮科家中看過丁嘉華2、3次，是在查
    獲前幾天才認識的，丁嘉華與陳榮科沒有親屬關係。伊當天
    之所以被警察查獲，是因為陳榮科叫伊去看看丁嘉華為何會
    去那麼久還沒有回來等語明確（見本院94年度訴字第3556號
    影卷第第26頁背面至第31頁）。
  (4)證人甲○○於本院94年度訴字第2915號案件審理中結證稱：
    伊知道被告與陳榮科一起販賣海洛因，伊曾在陳榮科住處與
    他們相處一段時間，從他們接電話可以看得出來的，打進來
    的電話由被告接的較多。伊也曾看過陳榮科家客廳電腦桌下
    抽屜裡有放置海洛因。伊感覺到陳榮科與被告他們2人一起
    賣海洛因，當時陳榮科曾有問伊與丁嘉華要不要幫他送毒品
    ，要供吃住，但陳榮科說只能留1個，所以伊就走了，留丁
    嘉華在那裡，結果丁嘉華留在那邊1天就被警察查獲了等語
    明確（見本院94年度第2915號影卷第360頁）。
  (5)被告於本院94年度第2915號案件審理中以證人身分結證稱：
    伊認識陳榮科。伊的綽號叫「阿文」，伊常常過去陳榮科的
    住處打麻將，1星期大概去4、5天。伊之前曾幫陳榮科送過
    海洛因，送海洛因給陳榮科的朋友，地點是在便利商店附近
    ，時間是在94年6、7月左右，送海洛因的對象就是陳瑞祥。
    陳榮科住處電腦桌下面的海洛因是陳榮科的，伊曾見過陳榮
    科自電腦桌下拿出海洛因出來。伊有接過別人打電話要來買
    海洛因，但是電話是要找陳榮科，伊之所以幫陳榮科送海洛
    因，是因陳榮科會免費請伊施用海洛因等語明確（見本院94
    年度第2915號影卷第370至第372頁）。
  (6)綜上證人陳瑞祥、丁嘉華、丁○○及被告所述，證人陳瑞祥
    前揭所證，就其購買海洛因之聯絡方式、時間、地點、聯絡
    對象等節均大致相符合，而證人陳瑞祥以其所使用之電話號
    碼0000000000號行動電話、公共電話等，撥打0000000000號
    行動電話或其他不詳行動電話聯絡購買海洛因之事，證人陳
    瑞祥係於每月10日領取薪水，每月10日後經濟寬裕時，係每
    日購買海洛因，直至月底，每月10日前則係2、3日購買1次
    ，每次購買1包，每包3千元，地點均係在臺中市○○區○○
    路與崇德二路口之便利商店外。上開期間，除94年7月14日
    該次，丁嘉華曾接聽證人陳瑞祥購買海洛因之電話1次外，
    其餘均係被告接聽電話；交付證人陳瑞祥海洛因及收款部分
    ，丁○○曾與被告共同前往交付海洛因2次，丁嘉華曾與被
    告共同交付海洛因1次，均係由被告交付海洛因及收款3千元
    。94年7月14日當日則係由丁嘉華1人單獨前往送交海洛因，
    尚未收款即為警查獲等事實，均足認定。
  (7)證人丁嘉華雖於94年11月25日在本院94年度第2915號審理時
    證稱：查獲當日海洛因是丁○○自電腦桌交給伊，是丁○○
    告訴伊將海洛因拿去給陳瑞祥云云（見94年度第2915號影卷
    第154頁），惟證人丁嘉華於臺灣臺中地方法院94年度訴字
    第3556號案件94年12月28日審理時結證稱：因94年11月25日
    開庭時，陳榮科也有出庭，伊不好意思指證他，實際上查獲
    當日是陳榮科接的電話，也是陳榮科說要把0963該支電話給
    伊用，當天伊要出去時，陳榮科叫伊帶著該電話，以便聯絡
    。伊看到陳榮科在庭，不敢指認是他，實際上確實是陳榮科
    將海洛因自電腦桌處拿出來等語明確（見94年度第3556號影
    卷第181頁正面、背面）。復參以證人丁嘉華於本院94年度
    第2915號案件審理時結證稱：伊住在陳榮科住處時，並未向
    陳榮科承租。伊被警察查獲後，於94年7月17、18日左右，
    才在事後補租賃契約。因為陳榮科要求伊承認查獲地點電腦
    桌底下的海洛因都是伊的，要伊將這個案子擔下來，訂立租
    賃契約表示伊就住在那裡，東西是伊的等語（見本院94年度
    第2915號影卷第347至348頁），足證證人丁嘉華於本件案發
    後確曾被陳榮科要求承擔下全部責任。而販毒在我國係屬重
    罪，在同庭面臨指證均為販毒者或提供毒品之上游者，其心
    理壓力頗為巨大，尚難苛求指證者能確實無誤地將實情全盤
    托出。參諸上情，且證人丁嘉華前開於本院另案94年度訴字
    第3556號案件所為之陳述，就販賣海洛因予證人陳瑞祥之時
    間、地點、聯絡方式，被告、陳榮科及丁○○各自負責分工
    之內容，所述之情節均相一致，是證人丁嘉華前開於本院另
    案94年度訴字第3556號案件、94年12月30日在本院94年度訴
    字第2915號審理時所為之陳述堪可採信，尚難以證人丁嘉華
    於94年11月25日在本院94訴字第2915號審理筆錄時之證述為
    被告有利之認定。
  (8)證人丁○○雖嗣後翻異前詞改稱：為警查獲當日，伊是要去
    便利商店買東西，伊沒有看見丁嘉華，就被警察逮捕，丙○
    ○不是陳榮科的小弟，伊不知丙○○有無與陳榮科一起賣海
    洛因云云（見本院94年度訴字第2915號影審卷第144 至147
    頁）。然查：
  1.證人丁○○於94年7月14日為警逮捕後，翌日移送檢察官複
    訊時，即經檢察官聲請法院予以羈押並禁止接見通信獲准，
    直至原另案94年度訴字第3556號案件於94年11月8日訊問後
    始予解除禁見，有押票及歷次警、偵訊及訊問筆錄附於該案
    號卷內可參，顯見證人丁○○自警詢、偵訊及本院另案94年
    度訴字第3556號案訊問時，均處於禁止對外接見通信之狀況
    下，其無論以證人身分抑或以被告身分之應訊中，俱未承認
    其有販賣毒品或代為送貨之事實，而係供稱其確實自陳榮科
    處免費取得多達數10次之海洛因，無償供給施用，且直指陳
    榮科與被告有共同販賣毒品海洛因，丁嘉華幫陳榮科跑腿，
    查獲當日因為丁嘉華很久未回，被告才要其前去察看等情。
    則證人丁○○於上開各次所為陳述內容，未有任何人干預，
    所為陳述自較其解除禁見後之供述內容較為可採。且其前揭
    所述內容，亦與證人陳瑞祥、丁嘉華前開所述購毒、販毒等
    內容，及丁嘉華、丁○○均可自被告處獲得免費施用毒品之
    好處等內容均為相同。
  2.再而販賣毒品海洛因係屬重罪，販毒者莫不在獲取高額利潤
    ，同時亦採取交由下線或小弟送貨，以減輕幕後主使者遭查
    獲之危險，相對地，幕後主使者亦多採取免費供給毒品施用
    以達控制之目的。證人丁○○雖供稱：伊因為與被告係多年
    親戚，伊算是被告看著長大的緣故，所以才會免費提供海洛
    因給伊施用云云（見臺灣台中地方法院檢察署94年度蒞字第
    14011號卷第31頁）。然證人丁○○於本院另案94年度訴字
    第3556號案件以及原審訊問時則供稱，其幫朋友繁殖小狗，
    有繁殖才有錢（見本院94年度訴字第2915號卷第146頁）。
    同案共犯陳榮科於本院另案94年度訴字第3556號案件審理時
    則均供稱：伊以前從事塑膠皮業，現在幫忙帶孫子，小孩每
    月給予5、6千元現金供花費等情，顯見其本身並無何經濟能
    力，證人丁○○亦無固定工作。而依證人丁○○、丁嘉華及
    被告等人所為之陳述以觀，同案共犯陳榮科曾提供海洛因予
    其等施用，而同案共犯陳榮科本身並無工作，卻對證人丁○
    ○、丁嘉華及被告等人分文未取，復參以同案共犯陳榮科前
    亦有施用毒品犯行，有臺灣高等法院被告前案紀錄表1紙在
    卷可按，對於施用毒品多半具有成癮性應知之甚稔，豈有可
    能無償供給多達數10次毒品海洛因予證人丁○○、丁嘉華及
    被告等人施用之理？
  3.參以證人丁嘉華前開證述、供述內容均稱：幫忙送海洛因給
    證人陳瑞祥之代價，就是陳榮科免費給予毒品施用等語，證
    人丁○○、丁嘉華及被告顯有與陳榮科從事販賣毒品，並自
    陳榮科處取得免費施用毒品以為報酬至明。販賣毒品在我國
    係屬重罪，在證人丁○○於同庭面臨指證被告係為販毒者，
    其心理壓力頗為巨大，尚難苛求指證者能確實無誤地將實情
    全盤托出，是本院認證人丁○○於偵查中及其所涉販賣第一
    級毒品案件訊問時所為之陳述，應係在其個人獨自應詢下所
    為之供詞，其客觀環境及其個人主觀意識尚未受到其他人或
    事後應訊時被告在場之情況而受干擾，顯然彼時之應詢情狀
    具有較可信之特別情況，是證人丁○○於事後翻異前詞，應
    係事後迴護被告之詞，尚無足為被告有利之認定。
(二)被告與陳榮科、丁○○並自94年6月下旬某日起至同年7月14
    日止，在陳榮科住處，或由被告親自出賣毒品海洛因並負責
    送貨予甲○○、丁嘉華兄弟2人計10次等情，有以下證人之
    證言足資證明：
  1.甲○○於本院另案94年度訴字第3556號丁嘉華與丁○○所涉
    販賣第一級毒品案件於94年12月28日審理時結證稱：伊與弟
    弟丁嘉華自94年6月20幾日，自雲林縣北上臺中後，是陳榮
    科開車載伊與丁嘉華至陳榮科北屯路住處住2、3天。當時伊
    有看到陳榮科與丙○○在施用海洛因，就問他們毒品來源，
    陳榮科在其住處有免費提供海洛因給伊與丁嘉華施用，並說
    如要毒品則要向在場之「阿文」（即被告丙○○）他們買。
    伊自94年6月20幾日陸續開始向「阿文」買，直到7月14日共
    購買10次，其中2次價格各2千元，8次價格各1千元，但購買
    1 千元部分有2次並未當場付錢，之後也沒有付錢。伊都在
    陳榮科住處或約在臺中市○○路與文心路口之加油站或其位
    於臺中市○村路租處交易，伊會先以行動電話撥打陳榮科、
    「阿文」使用之行動電話或陳榮科住處之市內電話，如確認
    陳榮科或「阿文」其中1人在家時，伊就會與丁嘉華一同過
    去買毒品，毒品都是「阿文」當場從他身上，或從他與丁○
    ○共同休息的房間內取出交付，伊再將錢交給「阿文」，當
    時陳榮科也在，其中丁○○也在場1、2次；伊與丁嘉華後來
    也有再到陳榮科住處居住1、2天，這種情形有2、3次，這段
    期間也有看過丁○○接獲電話，接完電話後他就拿毒品出去
    了，伊所說的「阿文」就是庭上之丙○○無誤等語綦詳（見
    本院94年度訴字第3556號影卷第205至210頁背面），又於本
    院94年度訴字第2915號案件中結證稱：伊與陳榮科是在嘉義
    看守所，因是同房室友而認識的。伊在出所後，到臺中找工
    作時，才知道陳榮科有在賣毒品海洛因。伊與伊弟弟丁嘉華
    於94年6月底來臺中要找工作。從94年6月底到7月14日丁嘉
    華被查獲這段期間，伊與丁嘉華有去找過陳榮科，也有一起
    住在陳榮科家中有找過陳榮科，也有住在他那裡，但丁嘉華
    住在陳榮科住處較久。伊是直接向「阿文」（即被告丙○○
    ）接洽購買海洛因之事，每次買1千元或2千元左右，時間不
    一定，但都是94年6月底之後的事，地點分別是在陳榮科家
    中、中港路與文心路、還有一處是美村路陳榮科租給「阿文
    」他們住的房子，伊也曾在那邊住過幾天，都是由「阿文」
    將海洛因交給伊。丁嘉華都是與伊一起購買海洛因，伊有2
    、3次是出面買，伊不曾幫陳榮科或阿文販賣毒品或交貨過
    ，伊是向他們買海洛因等語（見本院94年度訴字第2915號影
    卷第356至359頁）。核與證人丁嘉華於本院94年度訴字第29
    15號案件審理中以證人身分結證稱：伊跟甲○○有跟陳榮科
    買過海洛因。是從94年6月底，剛上來臺中的時候，是在陳
    榮科家中買的，每次購買1千或2千元，每次都是1小包，重
    量伊不清楚，伊拿多少錢給陳榮科，陳榮科就拿多少量海洛
    因給伊。次數伊與甲○○加起來約7、8次，甲○○也有出面
    向陳榮科買過，伊的部份都是與甲○○一起合買。海洛因大
    部分都是丙○○拿給伊，但是開口要買時，伊是向陳榮科開
    口，錢伊就交給丙○○。丙○○是從陳榮科家裡的房間拿出
    海洛因的，就是後來伊被警察查獲時伊所指認伊住的那個房
    間等語大致相符（見本院94年訴字第2915號卷第347、348頁
    ）。參以證人即本件查獲警員王書勛、吳登慶2人於本院94
    年訴字第2915號案件審理中亦均具結證述，其等查獲同案共
    犯丁嘉華、丁○○之經過，及經同案共犯丁嘉華帶同而前往
    丁嘉華住處，即同案共犯陳榮科前開北屯路住處搜索，並扣
    得毒品等語綦詳（見本院94年度訴字第2915號影卷第168頁
    至第171頁）。而警方查獲同案共犯丁嘉華時，在丁嘉華身
    上扣得之疑似毒品海洛因之白色粉末1包，及嗣後由丁嘉華
    帶同警方前往陳榮科住處搜得之白色粉末29包（在丁嘉華房
    間1包、客廳電腦桌抽屜內27包、沙發椅墊下1包），經送法
    務部調查局鑑定結果，認均含有毒品海洛因成分，其中1包
    驗餘淨重0.73公克，空包裝重0.34公克，另29包合計淨重31
    .79 公克，空包裝重7.22公克等節，有該局94年10月6日調
    科壹字第120016518號、同年月7日調科壹字第120016519號
    鑑定通知書2份存卷可據（見94年度偵字第11609號卷第69頁
    、第71頁）。且有查獲毒品之現場平面圖1份、當場拍攝之
    照片8幀在卷可參（中分六行字第0940001029號警卷第21頁
    背面、第27頁背面至第28頁）。是本件被告販賣予甲○○、
    丁嘉華兄弟2人計10次，8次1千元（其中2次未收得款項，計
    6千元），2次2千元，合計1萬元。
  2.又證人甲○○雖於本院審理時初證述：「（問：你有跟被告
    直接買過毒品？）沒有。」，惟隨即改稱：「（問：請求提
    示94年訴字第3556號94年12月28日審判筆錄第32、33頁，提
    到在陳榮科家拿錢給阿文，阿文給你毒品而已，為何當時這
    樣說？）我那時到那裡時，陳榮科是有叫阿文拿毒品給我，
    但是我有時將錢放在桌上而已。」、「（問：何時記憶較清
    楚？）應該是那時作證時比較清楚，但是他們那裡有點複雜
    。」等語（本院卷第94頁），是證人甲○○於本院審理時初
    始之證述，難認為真實，尚無法為被告有利之認定。
(三)按共同正犯之意思聯絡，原不以數人間直接發生者為限，即
    有間接之聯絡者，亦包括在內；如甲分別邀約乙、丙犯罪，
    雖乙、丙間彼此並無直接之聯絡，亦無礙於其為共同正犯之
    成立。且共同實施犯罪行為之人，在合同意思範圍以內，各
    自分擔犯罪行為之一部，相互利用他人之行為，以達其犯罪
    之目的者，即應對於全部所發生之結果，共同負責（最高法
    院77年臺上字第2135號、28年上字第3110號判例意旨可資參
    照）。本案依現有事證，認定被告與丁○○送貨予證人陳瑞
    祥有2次，與丁嘉華送貨僅1次，其餘無論出售予甲○○、丁
    嘉華或陳瑞祥者則均由被告自行送貨，已如前述。再參以證
    人陳瑞祥前開所述及同案共犯丁○○供稱，丁○○自94年5
    月開始即與陳榮科互有聯絡，且自彼時起，陳榮科陸續提供
    海洛因供其無償施用，且其於94年5、6月間即在陳榮科家中
    見過被告，顯見同案共犯丁○○應係自94年5月15日起即加
    入該販毒集團，參以證人丁○○所供陳所使用之0000000000
    號行動電話，自94年5月15日與被告住處之（04）0000000號
    電話即有通聯紀錄，自94年5月15日起開始即與販毒使用之
    0000000000號行動電話有密切之通聯紀錄（見本院94年度訴
    字第2915號影卷第131頁背面至第132頁），亦見同案共犯丁
    ○○應係自94年5月15日起即加入該販毒集團，而其送貨予
    陳瑞祥又係與被告同行，已詳如前述，足見被告至遲亦應於
    94年5月15日即加入前開販毒集團；同案共犯丁嘉華則自94
    年7月7日開始加入該集團（丁嘉華雖供稱，自94年7月6日或
    7日加入，然依該販毒集團使用之0000000000號行動電話之
    通聯紀錄顯示，於94年7月6日並無與陳瑞祥使用之00000000
    000號行動電話有通聯紀錄，依現有事證復無法查證該日他
    人撥打該0000000000號行動電話係為購毒使用，故丁嘉華加
    入該販毒集團之時間仍自94年7月7日起認定對其較為有利）
    ，且同案共犯丁○○、丁嘉華及被告均享有免費施用毒品或
    供膳宿之不法利益，顯然其等自應就各該加入之時間起，對
    於彼此與同案共犯間之販毒行為同負共犯責任至明，是被告
    前開辯解，顯係卸責之詞，不足採信。
(四)關於本件被告販賣海洛因予證人陳瑞祥之次數暨販毒所得之
    認定：
  1.觀諸證人陳瑞祥使用之0000000000號行動電話，與前揭販毒
    集團使用之0000000000號行動電話之通聯紀錄顯示（見0000
    000000號行動電話之通聯紀錄卷），該行動電話自94 年6月
    24日起至6月30日止（25日除外）、自7月1日起至7月14日止
    （6日除外），每日均有通聯紀錄。依證人陳瑞祥於94年12
    月30日在本院94年度訴字第2915號案件審理時所述，其有錢
    的話就每天買，沒有錢的話就2、3天購買1次，伊撥打00000
    00000號行動電話就是要購買毒品等情（見本院94年度訴字
    第2915號影卷第343至第345頁）。
  2.因證人陳瑞祥已無法明確記憶其確實購買之時間、次數，茲
    以上開通聯紀錄並參照其證述內容，以最有利於被告之方式
    ，認定被告販賣毒品次數如下：自94年5月15日起（即證
    人丁○○參與該販毒集團之日）至同年5月31日止：因證人
    陳瑞祥稱於每月10日後即每天購買，即94年5月15日至5月31
    日止，每天購買1次，共17次。自94年6月1日起至同年月
    30日止：自94年6月1日至23日止雖無通聯紀錄可資佐參，然
    證人陳瑞祥證稱，之前是撥打別支行動電話，每月10日之前
    係2、3天購買1次，茲以3天為認定基準，故認定自94年6月1
    日至9日，每隔3日購買1次，共3次；自94年6月10日至23日
    則每天購買1次，共14次；自94年6月24日至30日止，除25日
    無通聯紀錄顯示無買賣毒品外，共6次；故6月份共購買23次
    。自94年7月1日起至同年月14日止：除同年7月6日無通聯
    紀錄顯示並無買賣毒品外，共13次（其中1次即7月14日販賣
    未遂，該次被告並無參與）。共計被告所參與由陳榮科所
    負責之販毒集團，自94年5月15日起旬起至同年7月14日止，
    共計販賣海洛因共計53次（其中94年7月14日該次未遂，惟
    該次並無證據證明被告有參與），成交為52次，每次1包，1
    包3千元，金額合計15萬6千元。與本件被告販賣予甲○○、
    丁嘉華兄弟之1萬元，合計16萬6千元。
(五)我國查緝毒品海洛因之施用或販賣一向執法甚嚴，對於販賣
    海洛因者尤科以死刑、無期徒刑之重度刑責，又販賣海洛因
    既係違法行為，當非可公然為之，亦無公定價格，且容易分
    裝並增減份量，而每次買賣之價量，可能隨時依雙方關係深
    淺、資力、需求量及對行情之認知、來源是否充裕、查緝是
    否嚴謹、購買者被查獲時供述購買對象之可能風險之評估等
    情形，而異其標準，非可一概而論；而買受毒品之人通常亦
    無法探知販毒者賺取利潤幾何，是販賣毒品之利得，除被告
    坦承犯行或價量俱臻明確外，委難察得實情，職是之故，縱
    未確切查得販賣所得，但除別有事證，足認係按同一價格轉
    讓確未牟利者外，尚難執此認非法販賣之事證有所不足，致
    知過坦承者難辭重典，飾詞否認者反得逞僥倖，而失情理之
    平。況且，海洛因價格昂貴，取得不易，凡為販賣之不法勾
    當者，苟無利可圖，應無甘冒被查緝法辦重刑之危險，平白
    無端義務為該買賣之工作，是其販入之價格必較售出之價格
    低廉，而有從中賺取買賣差價牟利之意圖及事實，應屬合理
    之認定。本案同案共犯丁嘉華，供稱其海洛因均由同案共犯
    陳榮科交付，交付時業已分裝好，同案共犯丁○○、陳榮科
    及被告均否認有販賣毒品海洛因之犯行，以致無法查證其等
    賣出確實所得。惟依前所述，及同案共犯丁嘉華、丁○○及
    被告等確實曾自陳榮科處可獲得免費施用毒品海洛因之不法
    利益，其等販賣第一級毒品海洛因當有意圖營利之犯意，足
    堪認定。是本件被告販賣第一級毒品事證業臻明確，其共同
    販賣第一級毒品海洛因之犯行，至堪認定。
二、按海洛因係毒品危害防制條例第2條第2項第1款所定之第一
    級毒品，不得非法販賣，核被告事實欄一所為，係犯毒品危
    害防制條例第4條第1項之販賣第一級毒品罪既遂罪。被告販
    賣第一級毒品前後持有第一級毒品之低度行為，應為其販賣
    第一級毒品之高度行為所吸收，均不另論罪。被告與同案被
    告丁嘉華、丁○○、陳榮科4人間，就犯罪事實一 (一)之行
    為；被告與同案共犯陳榮科、丁○○3人間，就犯罪事實一
    之 (二)之販賣第一級毒品海洛因既遂犯行，有犯意之聯絡
    ，行為之分擔，均為共同正犯（刑法於後述時間修正公布施
    行，其中第28條規定無有利被告與否問題，依最高法院95年
    度第21次刑事庭會議決議，逕適用裁判時法律）。又被告行
    為後，刑法第56條關於連續犯之規定於94年2月2日修正刪除
    ，於94年2月2日公布，於95年7月1日施行，被告犯後刑法第
    56條之規定於95年7月1日刪除，而本件被告於舊法時期所犯
    之數次販賣毒品，依修正施行前刑法第56條之規定，應依連
    續犯論以1罪，並得加重其刑至2分之1；而依修正施行後之
    刑法，並無連續犯之規定，且依新法應各別多次論斷之結果
    （即數罪併罰），其刑度顯較修正前應依刑法第56條之規定
    以一販賣第一級毒品罪為重，經比較新舊法結果，應依刑法
    第2條第1項前段之規定，以被告行為時之規定較有利於被告
    ，自應依刑法第2條第1項前段，適用修正施行前之刑法第56
    條規定，論以一販賣第一級毒品罪。被告先後多次販賣第一
    級毒品海洛因之行為，時間緊接，犯罪構成要件相同，顯係
    出於概括之犯意為之，為連續犯，應依修正前刑法第56條之
    規定以1罪論，原應依法加重其刑，惟因販賣第一級毒品罪
    之法定本刑為死刑或無期徒刑，依刑法第64條第1項、第65
    條第1項規定，除得併科罰金刑部分外，其餘不得加重其刑
    。
三、雖公訴人未就犯罪事實一 (二)關於陳榮科、丁○○及被告
    共同販賣毒品海洛因予甲○○、丁嘉華部分提起公訴。然上
    開部分則與已起訴販賣第一級毒品海洛因部分具有連續犯之
    裁判上1罪關係，且經檢察官移送併案審理，本院自得一併
    審理。
四、爰審酌被告本件販賣海洛因對象共3人，其販賣期間長達數
    月，次數高達60餘次，且本件販毒集團係由陳榮科負責操作
    流程及提供毒品貨源，被告負責負責接受訂貨及送貨收款，
    集團成員除被告以外，尚有3位，已頗具規模，而販賣海洛
    因戕害他人健康，其販賣海洛因足使購買施用者導致精神障
    礙、性格異常，甚至造成生命危險之生理成癮性及心理依賴
    性，危害社會治安，惡性非輕，且被告不思以正當途徑合法
    掙取金錢，圖以販賣第一級毒品海洛因以獲取高利，犯罪動
    機不良，其犯後態度仍矢口否認犯行，顯無悔意之一切情狀
    ，被告惡性重大，顯有與社會長久隔離之必要，故就其所犯
    連續販賣第一級毒品海洛因部分，量處無期徒刑，並依刑法
    第37條第1項之規定，宣告褫奪公權終身。又本件在同案共
    犯丁嘉華身上扣得之海洛因1包（如即附表編號１號所示）
    ，及在陳榮科住處所扣得如附表編號２、３號所示之海洛因
    ，係用供被告及同案共犯販賣之第一級毒品；另在同案共犯
    丁嘉華住處所扣得如附表編號４號所示之海洛因，乃係同案
    共犯陳榮科提供予丁嘉華施用者，雖屬丁嘉華所有，然該等
    海洛因，究屬違禁物，依毒品危害防制條例第2條之規定，
    屬第一級毒品，不問屬於犯人與否，應依毒品危害防制條例
    第18條第1項前段規定諭知沒收銷燬之。再前開毒品之外包
    裝30只（其中1包空包裝重零點3.4公克，另29包空包裝重7.
    22公克）既係用於包裹毒品，防其裸露、潮濕，便於帶販
    賣，應認係供販賣毒品所用之物，依毒品危害防制條例第19
    條第1項之規定宣告沒收之（最高法院著有88年度臺上字第
    503 3號判決意旨參照）。販賣第一級毒品海洛因之前開因
    犯罪所得之財物共16萬6千元，應依毒品危害防制條例第19
    條第1項義務沒收主義之規定，亦均併予宣告沒收之，如全
    部或一部不能沒收時，以其財產抵償之。至未扣案之電話號
    碼0000 000000號門號之行動，為證人陳衛憲所申請，此有
    該行動電話之申租資料1份附於本院94年度訴字第3556號審
    理卷第169頁可稽，而依國內電信公司定型化契約之約定，
    上開晶片卡之所有權仍屬電信公司所有，申請人僅因承租門
    號而取得使用權，該晶片卡尚非被告所有之物，自不得予以
    宣告沒收。至裝放前該0000000000號門號行動電話機具，雖
    為被告及其所屬販毒集團供販賣海洛因所用之物，惟未據扣
    案，亦無證據證明為被告及其所屬販毒集團成員所有，爰不
    為沒收之諭知。
貳、不另為無罪諭知部分：
一、公訴意旨雖認：被告丙○○與陳榮科自94年3月上旬某日起
    至同年5月14日止，即由陳瑞祥以其使用之電話號碼0000000
    000號行動電話或公共電話，撥打陳榮科、被告丙○○該販
    毒集團所使用之電話號碼0000000000號行動電話、及其他不
    詳之行動電話，由被告丙○○接聽後，約在位於臺中市○○
    區○○路與崇德二路口之便利商店外交易，由被告丙○○前
    往送1包價值3千元之海洛因予陳瑞祥，被告丙○○並於取得
    價款後，返回陳榮科臺中市○○區○○里○○路409之23號
    住處交付陳榮科收執，因認被告丙○○此部分涉有毒品危害
    防制條例第4條第1項之罪嫌。然按刑事訴訟法上所謂認定犯
    罪事實之證據，係指足以認定被告確有犯罪行為之積極證據
    而言，該項證據自須適合於被告犯罪事實之認定，始得採為
    斷罪資料（參照最高法院29年上字第3105號判例），訊據被
    告堅決否認涉有此部分販賣第一級毒品犯行，辯稱：伊係至
    94年6月間方入住陳榮科家中等語。而公訴人認被告涉有此
    部分販賣第一級毒品罪嫌，無非以陳瑞祥於警詢及偵查中指
    稱：伊於94年3月上旬起開始，向綽號「阿文」之男子購買
    海洛因。伊的行動電話號碼是0000000000號。伊是以該支行
    動電話撥打綽號「阿文」之男子所使用之0000000000號行動
    電話向他買海洛因。每次都是1包3千元，1包量多少伊不知
    道，伊3個月餘共買100次以上等語（見臺中市警察局第六分
    局中分刑字第0940001029刑事偵查卷宗第13頁背面）以及中
    華電信股份有限公司0000000000號電話雙向通聯紀錄1份為
    其主要論據。經查：
(一)卷附中華電信股份有限公司0000000000號電話雙向通聯紀錄
    無94年3月上旬之任何通聯紀錄，從而公訴意旨以中華電信
    股份有限公司0000000000號電話雙向通聯紀錄1份認定係被
    告販賣第1級毒品予陳瑞祥之依據，顯非有據。
(二)雖陳瑞祥於警詢及本院94年度第2915號案件審理時均指稱伊
    自95年3月上旬即向被告購買第一級毒品海洛因（見本院94
    年度訴字第2915號卷第164頁），惟陳瑞祥於偵查中一度指
    稱：「（94年7月14日下午4點為警查獲之海洛因，向何人購
    買的？）是向1位綽號阿文的男子買的？‧‧‧我跟他買了2
    、3個月」等語（見臺灣臺中地方法院檢察署94年度偵字第
    11609號卷第60頁），則以7月查獲之前2、3月左右計算，陳
    瑞祥顯非距7月14日已超過4月餘之94年3月上旬即開始向被
    告購買第一級毒品，是陳瑞祥對於有關其開始向被告購買第
    1級毒品時間之指述，顯有瑕疵。另參諸上開被告於本院94
    年度訴字第2915號案件審理時證稱：「（你綽號是否叫阿文
    ？）是的」（見本院第2915號卷第370頁）、「（你幫陳榮
    科送海洛因過幾次、時間？地點？）都是在便利商店附近，
    送過沒有幾次，大概5次左右。時間是94年6、7月左右。（
    對象？）就是陳瑞祥。」等語（見本院94年度第2915號卷第
    372頁），且其他本案共犯丁○○、丁嘉華於94年3月上旬均
    尚未參與本件販賣第一級毒品犯行，均無足證明陳榮科及被
    告自94年3月上旬起，即開始販賣第1級毒品海洛因予陳瑞祥
    。
(三)本件顯無其他積極證據足資證明被告自94年3月上旬起至94
    年5月14日止有販賣第一級毒品予陳瑞祥。本部分於被告否
    認有販賣第1級毒品，且無任何其他積極證據足資證明被告
    有本部分販賣第1級毒品犯行，自無從僅以陳瑞祥於警詢、
    偵查中及本院94年度訴字第2915號案件審理時有瑕疵之指述
    ，遽令被告負本部分販賣第一級毒品犯行，惟苟本部分被告
    販賣第一級毒品犯行成立，與上開被告經論罪科刑之販賣第
    一級毒品罪間有連續犯之裁判上一罪關係，爰不另為無罪之
    諭知。
據上論斷，應依刑事訴訟法第299條第1項前段，毒品危害防制條
例第4條第1項、第18條第1項前段、第19條第1項，刑法第11條前
段、第2條第1項前段、第28條、第56條（修正前）、第37條第1
項，判決如主文。
本案經檢察官乙○○到庭執行職務。
中　　華　　民　　國　　96　　年　　3 　　月　　22　　日
                  刑事第四庭    審判長法  官   林宜民
                                      法  官   林學晴
                                      法  官   柯雅惠
上正本證明與原本無異。
如不服本判決，應於送達後十日內向本院提出上訴狀（須附繕
本），上訴於台灣高等法院台中分院。
                                      書記官   鍾小屏
中　　華　　民　　國　　96　　年　　3 　　月　　22　　日
附表（扣案之海洛因）：
┌──┬────────────┬──────────────┐
│編號│數量及重量              │查扣地點                    │
├──┼────────────┼──────────────┤
│１  │1小包，驗餘淨重0.73公克 │臺中市○○路與崇德二路口    │
│    │，包裝重0.34公克        │自同案共犯丁嘉華身上起出    │
├──┼────────────┼──────────────┤
│２  │1小包（含袋重0.42公克） │臺中市○○區○○路409之23號 │
│    │                        │1樓客廳沙發椅墊下查獲       │
├──┼────────────┼──────────────┤
│３  │27小包（含袋重共37.52公 │臺中市○○區○○路409之23號 │
│    │克，均置於小皮包內（外包│1樓客廳電腦桌抽屜內查獲     │
│    │裝））                  │                            │
├──┼────────────┼──────────────┤
│４  │1小包（含袋重0.42公克） │臺中市○○區○○路409之23號 │
│    │                        │1樓丁嘉華房內查獲           │
├──┴────────────┴──────────────┤
│編號２、３、４號所示之海洛因，共計29包，合計驗餘淨重31.79公 │
│克，包裝重7.22公克。                                        │
└──────────────────────────────┘
附錄論罪科刑法條：
毒品危害防制條例第4條第1項、第6項：
  製造、運輸、販賣第一級毒品者，處死刑或無期徒刑；處無期
  徒刑者，得併科新臺幣1千萬元以下罰金。
  前5項之未遂犯罰之。
